臺灣高等法院刑事判決　　　　　　　　93年度上訴字第3665號
上　訴　人　臺灣臺北地方法院檢察署檢察官
被　　　告　甲○○
上列上訴人因被告違反毒品危害防制條例案件，不服臺灣臺北地
方法院93年度訴字第991 號，中華民國93年11月12日第一審判決
（起訴案號：臺灣臺北地方法院檢察署93年度毒偵字第1308、13
71號，暨移送併辦案號：93年度毒偵字第1912、1938、1991、23
60、2210號），提起上訴，本院判決如下：
    主  文
原判決撤銷。
甲○○連續施用第一級毒品，累犯，處有期徒刑壹年。
扣案海洛因貳包（分別淨重零點壹捌公克；零點伍捌公克）均沒
收銷燬之。扣案之已使用之注射針筒壹支、未使用之注射針筒伍
支、殘渣袋貳個均沒收。
    事  實
一、甲○○曾於民國91年間，因違反毒品危害防制條例案件，經
    臺灣臺北地方法院判處有期徒刑10月，經本院撤銷改判有期
    徒刑10月確定，於92年6 月27日縮刑期滿執行完畢，猶不知
    悔改。於91年8 月12日強制戒治執行完畢釋放後，復基於連
    續施用第一級毒品海洛因之概括犯意，自93年4 月初某日起
    ，迄93年9 月21日晚間9 時止，每隔1 天即在其臺北市○○
    路370 巷49號2 樓住處施打海洛因，經警分別於：
  (一)、93年4月12日清晨2時30分在台北市○○區○○街53巷18號
      查獲，並扣得毒品洛因1包（驗餘淨重0.18公克）。
  (二)、93年4月17日在臺北市○○區○○路370巷49號2樓查獲，
      並扣得安非他命一包及供施用安非他命之、磅秤1 具、吸
      食器2 組、分裝袋178 只、針筒注射器5 組、玻璃球3 個
      （施用第二級毒品安非他命部分另案審理）。
  (三)、93年7月5日，在臺北市中山區○○○路○段135號前查獲，
      並扣得甲○○所有，供其施用海洛因所用之注射針筒1支
      、及預備施用未使用過之注射針筒5支、及海洛因殘渣袋2
      個。
  (四)、93年7月17日，在臺北市○○○路440號前查獲。
  (五)、93年8 月25日，在臺北市○○區○○路370 巷49號2 樓查
      獲。
  (六)、93年9月1日23時許，在臺北縣三重市○○○路57號金卡賓
      館305 室查獲，並扣得第二級毒品安非他命壹包（施用第
      二級毒品安非他命部分另案審理）。
  (七)、93年9月21日在臺北縣新店市○○路○段車子路口查獲，並
      扣得海洛因1包（驗餘淨重0.58公克，原審誤載為0.2公克
      ）。
二、案經臺北市政府警察局中山分局報請臺灣臺北地方法院檢察
    署偵查起訴暨檢察官移送請求併案審理。
    理  由
一、前揭被告甲○○連續施用第一級毒品海洛因之事實，業據被
    告甲○○於原審、本院審理中供承不諱，並有第一級毒品海
    洛因二包及已使用之注射針筒壹支、未使用之注射針筒伍支
    、殘渣袋貳個扣案可證。而其多次被查獲時所採之尿液，經
    技醫藥股份有限公司93年4 月22日濫用藥物檢驗報告（見毒
    偵字第1371號卷第2 頁）、93年5 月4 日濫用藥物檢驗報告
    （見毒偵字第1308號卷第6 頁）、93年7 月29日濫用藥物檢
    驗報告（見毒偵字第1991號卷第3 頁）、93年9 月2 日濫用
    藥物檢驗報告（見毒偵字第2360號卷第3 頁）及台灣檢驗科
    技股份有限公司93年7 月15日濫用藥物尿液檢驗報告（見毒
    偵字第1938號卷第2 頁）、93年9 月17日濫用藥物尿液檢驗
    報告（見毒偵字第4603號卷第18頁）附卷可稽；又扣案之毒
    品二包經送驗結果，均含第一級毒品海洛因成分，分別有法
    務部調查局93年5 月12日調科壹字第020006939 號鑑定通知
    書（見毒偵字第1371號卷第4 頁）、法務部調查局93年12月
    1 日調科壹字第0200006798號鑑定通知書（見原審卷第106
    頁）在卷可證，足見被告自白與事實相符，自堪採信。本件
    被告施用第一級毒品事證明確，犯行堪以認定，應予依法論
    科。
二、核被告所為，係犯毒品危害防制條例第10條第1項施用第一
    級毒品罪。原審檢察官請求併辦部分，雖未經檢察官起訴，
    惟與起訴之犯罪事實部分，有連續犯裁判上一罪之關係，為
    起訴效力所及，本院自得併為審判。被告先後多次施用第一
    級毒品，時間密接，所犯罪名相同，顯係基於概括犯意反覆
    為之，應依連續犯規定以一罪論，並加重其刑。被告多次施
    用第一級毒品前之多次持有毒品之低度行為，為其施用之高
    度行為所吸收，均不另論罪。又被告曾於91年間，因違反毒
    品危害防制條例案件，經原審法院判處有期徒刑10月，經本
    院撤銷改判有期徒刑10確定，並於92年6 月27日縮刑期滿執
    行完畢，有本院被告全國前案紀錄表在卷可稽，其於有期徒
    刑執行完畢後，5 年以內再犯本件有期徒刑以上之罪，為累
    犯，應依刑法第47條之規定，遞予加重其刑。
三、原審以被告事證明確，而予以論罪科刑，固非無見，惟查：
  (一)事實欄(二)所示之時間於警查獲時並未扣得第一級毒品，原審
    竟認定有扣得第一級毒品一包，與事實不符，尚有未合。
  (二)被告甲○○基於概括之犯意，自93年4 月初某日至同年9 月
    21日下午9 時止，多次施用第一級毒品海洛因之犯行，業經
    原審認定在卷，並於主文諭知「甲○○『連續』施用第一級
    毒品」，然事實欄內疏未認定被告基於「連續概括犯意」施
    用第一級毒品，與連續犯之要件不符，亦有未合。
  (三)被告多次施用毒品前之持有毒品之低度行為，為其施用第一
    級毒品之高度行為所吸收，原審疏未敘明理由，同有未合。
四、檢察官上訴意旨，以原審於事實欄漏未引用被告基於連續概
    括犯意施用第一級毒品而判決有事實與理由矛盾為由，指摘
    原判決不當，為有理由，自應由本院將原判決予以撤銷改判
    。爰審酌被告有多次違反毒品危害防制條例之前科，猶一再
    施用毒品，顯見自制力不足，惟犯罪後尚能坦承犯行，並參
    酌其犯罪之動機、手段、所生危害及其他一切情狀，量處如
    主文第二項所示之刑，以示懲儆。扣案海洛因2 包（驗餘淨
    重分別為0.18公克、0.58公克），應依毒品危害防制條例第
    18條第1 項前段沒收銷燬之。扣案之已使用之注射針筒1 支
    、未使用之注射針筒5 支、殘渣袋2 個，均為被告所有供其
    犯罪所用或供預備犯罪之物，業據被告陳明在卷，分別依刑
    法第38條第1 項第2 款沒收。
五、至檢察官於本院移送併辦部分（即事實欄(五)(六)所示部分93年
    度毒偵字第2360、2210號），被告施用第一級毒品之行為被
    查獲之事實，仍在原審所認定之犯罪事實範圍內，屬同一犯
    罪事實，本院自得審究之，併此敘明。
據上論斷，應依刑事訴訟法第369條第1項前段、第364條、第299
條第1項前段，毒品危害防制條例第10 條第1項、第18條第1項前
段，刑法第11條前段、第56條、第47條、第38條第1 項第2 款，
判決如主文。
本案經檢察官林炳雄到庭執行職務。
中　　華　　民　　國　　94　　年　　1 　　月　　26　　日
                              臺灣高等法院刑事第13庭
                                  審判長法  官　劉景星
                                        法  官  陳博志
                                        法  官  李春地
以上正本證明與原本無異。
如不服本判決，應於收受送達後十日內向本院提出上訴書狀，其
未敘述上訴之理由者並得於提起上訴後十日內向本院補提理由書
（均須按他造當事人之人數附繕本）。
                                   　　 書記官  柳秋月
中　　華　　民　　國　　94　　年　　1 　　月　　26　　日
附錄：本案論罪科刑法條全文
毒品危害防制條例第10條第1項
施用第 1 級毒品者，處六月以上五年以下有期徒刑。
